【裁判字號】    97,簡上,1
【裁判日期】    970131
【裁判案由】    侵占
【裁判全文】
臺灣臺北地方法院刑事判決               97年度簡上字第1號
上  訴  人  臺灣臺北地方法院檢察署檢察官
被      告  甲○○
                    3樓
上列上訴人因被告侵占案件，不服本院96年度簡字第3876號，中
華民國96年11月30日第一審刑事簡易判決（聲請簡易判決處刑書
案號：96年度偵字第22288 號），提起上訴，本院管轄之第二審
地方法院合議庭判決如下：
    主    文
上訴駁回。
    事    實
一、甲○○於民國96年9 月22日下午1 時50分許，在臺北市○○
    路○ 段6 號4 樓加州健身中心男性更衣室之置物櫃內，拾得
    乙○○所遺失之NEC 牌行動電話1 支（型號為N512i） ，明
    知上開行動電話為他人遺失之物品，竟意圖為自己不法之所
    有，基於侵占遺失物之故意，將上開行動電話侵占入己，並
    將自己所申辦電話號碼為0000000000號之晶片插入上開行動
    電話使用，嗣經乙○○報警處理，始循線查悉上情。
二、案經乙○○告訴暨臺北市政府警察局移送臺灣臺北地方法院
    檢察署檢察官聲請簡易判決處刑。
    理    由
一、上開犯罪事實，業據被告甲○○坦承不諱，核與告訴人乙○
    ○所指訴之被害情節大致相符，並有贓物認領保管單、通聯
    調閱查詢單在卷可資佐證，是被告之任意性自白與事實相符
    ，應屬真實。故本件事證業已明確，被告犯行堪以認定，應
    予依法論科。
二、核被告所為，係犯刑法第337 條之侵占遺失物罪。原審認被
    告於警詢、偵查中均坦白承認犯行，並表示悔意，犯後態度
    良好，僅係因一時貪小便宜而觸犯刑章，被告犯罪動機尚屬
    單純，另參酌被告年紀尚輕、犯罪手段及犯罪對於告訴人所
    生危害之程度等情狀等一切情狀，量處被告罰金新臺幣5,00
    0 元，如易服勞役以新臺幣1,000 元折算1 日，其認事用法
    俱無違誤之處，量刑亦屬妥適，應予維持。至本件之上訴意
    旨雖指稱：本案發生地即加州健身中心大安店之人員，曾提
    供被告案發當日紀錄之入場時間，核與告訴人之入場時間相
    近，表示被告案發當時在場，而被告在偵查庭上，卻向檢察
    官謊稱其入場時間，是在案發過後的下午3 、4 點，顯然有
    避罪之嫌。請向加州健身中心調閱被告案發當日入場時間紀
    錄，並重新判決等語，惟被告於偵查中係供稱：上開手機是
    伊於96年9 月22日下午3 時許在加州健身中心內，伊所使用
    之櫃子中撿到的。伊是當日下午1 時許到健身中心等語綦詳
    （見臺灣臺北地方法院檢察署96偵字第22288 號卷第36頁）
    ，是可知被告並未曾稱其入場時間，是在案發過後的下午3
    、4 點之事實，且被告於何時間進入前開健身中心，亦核與
    本件之犯罪構成要件無涉，是前開上訴意旨，應屬誤會，要
    無可採。從而，上訴人提起本件上訴，指摘原判決不當，為
    無理由，應予駁回。
據上論斷，應依刑事訴訟法第455條之1第1項、第3項、第368條
，判決如主文。
本案經檢察官郭瑜芳到庭執行職務。
中    華    民    國    97    年    1    月    31    日
                  刑事第二庭  審判長法  官  劉煌基
                                    法  官  賴淑美
                                    法  官  葉力旗
上正本證明與原本無異。
不得上訴。
                                    書記官  林碧華
中    華    民    國    97    年    1    月    31    日
附錄本案論罪科刑法條全文：
中華民國刑法第337條：
意圖為自己獲第三人不法之所有，而侵占遺失物、漂流物或其他
離本人所持有之物者，處500 元以下罰金。


司法院資訊處製作；財團法人民間司法改革基金會備份。
